# 金融资产和金融负债的初始计量

提问人：慕 颜 韵 时间：2021-03-05 15:33:05
请教各位老师：
公允价值与交易价格差额的会计处理中“（ 2 ）：其他方式确定公允价值：应予递延，后续摊销计入利得或损失。”这句话如何理解，账务处理是怎么样的。谢谢各位老师啦！
help.png
(156.1 KB, 下载次数: 35)
4 天前 上传

回答人：chenyiwei
准则原文是《企业会计准则第 22 号——金融工具确认和计量（ 2017 年修订）》第三十四条：“在初始确认时，金融资产或金融负债的公允价值以其他方式确定的，企业应当将该公允价值与交易价格之间的差额递延。初始确认后，企业应当根据某一因素在相应会计期间的变动程度将该递延差额确认为相应会计期间的利得或损失。该因素应当仅限于市场参与者对该金融工具定价时将予考虑的因素，包括时间等。”
例如以低于公允价值的价格取得一项债权投资，但该交易本身是合理的（例如出售方极度缺乏资金，因此愿意低价脱手），则将交易价格低于公允价值的差额予以递延，后续在确认利息收入的同时逐步将该差额转入收益，作为对利息收入的调整。